

# RAFAEL **TERUYUKI**

### Desenvolvedor Front-end

### **CONTATOS**

(11) 9.8650-0584

✓ rafaelteruyuki08@gmail.com

/rafaelteruyuki

in /in/rafaelteruyuki/

• Santa Fé do Sul - SP

### **HABILIDADES**

- HTML
- CSS
- JavaScript (ES6)
- TypeScript
- Angular 17
- RXJS
- Node.js
- Git/Github

### **IDIOMAS**

• Inglês Avançado

### **SOBRE MIM**

Desenvolvedor front-end entusiasta da tecnologia e inovação, há mais de 6 anos transformando códigos em experiências acessíveis e escaláveis. Movido pela curiosidade, estou em busca constante das últimas tendências e melhores práticas. No ambiente de trabalho, adoro colaborar com novas ideias e integrar-me em equipes dinâmicas rumo a resultados excepcionais.

## EXPERIÊNCIA

# Desenvolvedor Front-end Sênior MJV Technology & Innovation

2020 - 2024

Durante minha experiência, fui alocado no cliente Mercedes-Benz, onde liderei a implementação de novas funcionalidades no internet banking. Também realizei a manutenção e refatoração de funcionalidades legadas, além de coordenar a atualização da versão do Angular (de 6 para 16). Durante este processo, contribuí significativamente para a criação de padrões de componentes, garantindo uma base sólida para o futuro do projeto.

### **Desenvolvedor Front-end Pleno**

2019 - 2020

### **PRAVALER**

Durante minha jornada, atuei no projeto da área exclusiva para alunos com financiamento, colaborando com o time de UX para desenvolver novas funcionalidades. Realizei a manutenção e refatoração de funcionalidades antigas, além de prestar atendimento a chamados de usuários do site. Em parceria com outros desenvolvedores, participei ativamente na definição de padrões de código para o projeto, garantindo sua qualidade e eficiência.

2008-2019

### UX/UI Designer / Desenvolvedor Front-end Junior Senac São Paulo

Fui responsável pela criação de conceitos visuais para produtos e eventos. Desenvolvi interfaces intuitivas e atrativas para sites e aplicativos, visando proporcionar a melhor experiência ao usuário. Liderei a coordenação de um projeto multidisciplinar para a construção de um portal, articulando entre as áres de design, tecnologia e redação. Além disso, criei hotsites dinâmicos para eventos e campanhas da instituição.

### **EDUCAÇÃO**

**FIAP** 2016-2017

MBA - Desenvolvimento de Aplicativos, Games Mobile e IoT

### Centro Universitário Senac

2009-2013

Bacharelado em Design com Habilitação em Comunicação Visual